臺灣高等法院臺中分院民事裁定
109年度勞上字第39號
上  訴  人  彰化縣○○鄉○○

法定代理人  顧勝敏  
上列上訴人因與被上訴人鄭文棋間確認僱傭關係存在等事件，對
於中華民國110年4月13日本院109年度勞上字第39號第二審判決
提起上訴，本院裁定如下：
      主  文
上訴人應於收受本裁定正本7日內，補繳第三審裁判費新臺幣3萬
8,179元，並提出委任律師或具律師資格之關係人為訴訟代理人
之委任狀，逾期即駁回其上訴。
      理  由
一、按對於財產權之訴訟，提起民事第三審上訴，應依民事訴訟
    法第77條之16規定，繳納裁判費，此為法定必備程式。又上
    訴不合程式或有其他不合法之情形而可以補正者，原第二審
    法院應定期間命其補正，如不於期間內補正，應以裁定駁回
    之，民事訴訟法第481條準用第442條第2項定有明文。次按
    對於第二審判決上訴，上訴人應委任律師為訴訟代理人。但
    上訴人或其法定代理人具有律師資格者，不在此限。上訴人
    之配偶、三親等內之血親、二親等內之姻親，或上訴人為法
    人、中央或地方機關時，其所屬專任人員具有律師資格並經
    法院認為適當者，亦得為第三審訴訟代理人。第1項但書及
    第2項情形，應於提起上訴或委任時釋明之。上訴人未依第1
    項、第2項規定委任訴訟代理人，或雖依第2項委任，法院認
    為不適當者，第二審法院應定期先命補正。逾期未補正亦未
    依第466條之2為聲請者，第二審法院應以上訴不合法裁定駁
    回之，民事訴訟法第466條之1亦有明定。 
二、再按核定訴訟標的之價額，以起訴時之交易價額為準，無交
    易價額者，以原告就訴訟標的所有之利益為準；以一訴主張
    數項標的者，其價額合併計算之，但所主張之數項標的互相
    競合或應為選擇者，其訴訟標的價額，應依其中價額最高者
    定之，民事訴訟法第77條之1第2項、第77條之2第1項分別定
    有明文。另因定期給付涉訟，其訴訟標的之價額，以權利存
    續期間之收入總數為準；期間未確定時，應推定其存續期間
    。但超過5年者，以5年計算。除別有規定外，勞動事件法於
    施行前發生之勞動事件亦適用之。勞動事件法第11條、第51
    條第1項分別定有明文。經查，上訴人對於本院109年度勞上
    字第39號第二審判決提起上訴，其上訴利益中關於本院判決
    主文第3項係被上訴人請求上訴人按月給付薪資新臺幣（下
    同）3萬8,497元，而被上訴人為69年3月6日出生，於起訴時
    年為39歲，距勞動基準法第54條第1項第1款規定之強制退休
    年齡65歲，可工作期間已超過5年，依前揭勞動事件法規定
    ，以5年期間之收入總數計算，則該項請求之訴訟標的價額
    為2,309,820元（計算式：38,497元×12月×5年＝2,309,820）
    。又本院判決主文第2項與第3項之訴訟目的一致，亦即被上
    訴人確認兩造間僱傭關係存在所有之利益，即其繼續受僱於
    上訴人期間內按月可得之工資，故此部分上訴利益訴訟標的
    價額以判決主文第3項價額核算即可，無須合併計算。另上
    訴利益中關於本院判決主文第4項則係被上訴人請求上訴人
    每月提撥2,520元至被上訴人之勞工退休金個人專戶，此部
    分上訴利益訴訟標的價額為151,200元（計算式：2,520元×1
    2月×5年＝151,200元）。合計本件上訴利益訴訟標的價額為2
    ,461,020元（計算式：2,309,820元＋151,200元＝2,461,020
    元），應徵第三審裁判費3萬8,179元，未據上訴人繳納。且
    上訴人亦未依前開規定提出委任律師或具律師資格之關係人
    為訴訟代理人之委任狀，爰依前揭規定，限上訴人於收受本
    裁定正本7日內，逕向本院如數補繳第三審裁判費，並應補
    提委任律師或具律師資格之關係人為訴訟代理人之委任狀，
    逾期即駁回其上訴，特此裁定。
中　　華　　民　　國　　110 　年　　 5　　月　　7 　　日
　　　　　　　　  勞動法庭    審判長法　官  張瑞蘭
　　　　　　　　　　　　　　　　    法　官  洪堯讚
　　　　　　　　　　　　　　　　    法　官  蔡秉宸
正本係照原本作成。
核定訴訟標的價額部分得抗告，其餘不得抗告。如不服本裁定應
於裁定送達後10日內向本院提出抗告理由狀（須按他造人數附具
繕本），並繳納抗告裁判費新台幣1000元。 
　　　　　　　　　　　　　　　　    書記官  趙郁涵
　　　　　　　　　　　　　　　　　　
中　　華　　民　　國　　110 　年　　5 　　月　　7 　　日